【裁判字號】    97,智,2
【裁判日期】    970505
【裁判案由】    侵權行為損害賠償
【裁判全文】
臺灣板橋地方法院民事判決                 97年度智字第2號
原      告  法商路易威登馬爾悌耶公司
            LOUIS VU.
法定代理人  丁○○Danie.
訴訟代理人  謝樹藝律師
複  代理人  王志傑律師
被      告  乙○○
            丙○○
上列當事人間請求侵權行為損害賠償事件，原告提起刑事附帶民
事訴訟（96年度附民字第548 號），經刑事庭移送前來，本院於
民國97年4 月17日言詞辯論終結，判決如下：
    主      文
被告乙○○應給付原告新台幣伍拾萬元及自民國九十六年十月二
十八日起至清償日止，按週年利率百分之五計算之利息。
被告丙○○應給付原告新台幣伍拾萬元及自民國九十六年十月二
十八日起至清償日止，按週年利率百分之五計算之利息。
被告應負擔費用將本判決書之標題、案號、當事人、代理人、案
由及主文以十四公分乘五公分之版面登載於中國時報全國版報頭
下一日。
原告其餘之訴駁回。
訴訟費用由被告負擔。
    事實及理由
甲、程序方面：
一、查原告為外國法人，其主張被告侵害其商標權而負有損害賠
    償責任，為一具有涉外因素之私法爭訟，因被告2 人為中華
    民國人民，原告主張之侵權行為地又係在中華民國之本院轄
    區內，故我國法院就此涉外私法事件自有一般管轄權，且本
    院為有管轄權之法院，合先敘明。
二、又關於由侵權行為而生之債，依侵權行為地法，但中華民國
    法律不認為侵權行為者，不適用之；侵權行為之損害賠償及
    其他處分之請求，以中華民國法律認許者為限。涉外民事法
    律適用法第9 條定有明文。本件原告主張被告之侵權行為既
    係發生在我國境內，依上開規定，本件涉外事件之準據法自
    應依中華民國之法律。
三、被告乙○○、丙○○經合法通知，均未於最後言詞辯論期日
    到場，核無民事訴訟法第386 條各款所列情形，爰依原告聲
    請，由其一造辯論而為判決。
乙、實體方面：
一、原告主張：原告法商路易威登馬爾悌耶公司素以設計製作標
    有LV等各種商標商品著稱，相關商品引領時常流行，迄今15
    0 年，深受消費者大眾之信賴和喜愛，早已成為精品界之領
    袖，原告所有甲○○○○○ ○○○○○○○ ○等商標在中華民國亦早已
    登記註冊並取得商標專用權，足以使商品之相關消費者認識
    其為表彰商品之標識，並藉以與他人之商品相別，為世界著
    名之商標。被告2 人明知如附件一所示之商標圖樣業經原告
    向經濟部智慧財產局申請註冊而獲得商標專用權，竟自民國
    （下同）95年12月間起，以在PCHOME網站上刊登廣告或散發
    DM廣告單等方式，每件仿冒商標商品以成本加計新台幣（下
    同）200 元至300 元利潤之價格販賣出售，並由快遞公司寄
    至予買主，且依被告散發之DM廣告單，被告販售者多為皮包
    ，價格介於5,000 元至2,000 元不等，價格較低之皮夾價格
    有1,800 元之譜，縱以該廣告單仿冒之LV皮件販售最低價亦
    需1,000 元，顯見被告乃藉販售仿冒商品以牟取暴利，爰依
    商標法第63條第1 項第3 款規定，以被告2 人散發之DM廣告
    單張中最低販售價格1,000 元之500 倍計算損害，並依同法
    第61條第1 項、第64條提起本件訴訟等語。並聲明：(一)被告
    乙○○應給付原告500,000 元及自起訴狀繕本送達翌日起至
    清償日止按週年利率5%計算之利息。(二)被告丙○○應給付原
    告500,000 元及自起訴狀繕本送達翌日起至清償日止按週年
    利率5%計算之利息。(三)被告等應立即停止並不得再使用如附
    件一所示之註冊商標於所指定之使用商品上。(四)被告應負擔
    費用將本件民事判決之一部（包括標題、案號、當事人、代
    理人、案由、主文），以14公分乘5 公分之版面登載於中國
    時報全國版報頭下1 日。
二、被告答辯：
    被告丙○○未於言詞辯論期日到場，亦未提出準備書狀作何
    聲明或陳述。
    被告乙○○則以：廣告單上的價錢只是標價而已，實際上幾
    乎都是以對折出售，對原告主張賠償的計算方式沒有意見，
    但沒有那麼多錢可賠償等語ｍ資為抗辯，並聲明求為判決：
    駁回原告之訴。
三、查原告主張之事實，已據其提出台灣板橋地方法院檢察署96
    年度偵字第15993 、15994 、15995 、15996 、18954 、18
    955 號起訴書影本乙份、DM廣告單乙份為證，並經本院核閱
    刑事庭移送前來之被告違反商標法刑事偵、審影印卷內資料
    無誤，復為到場之被告乙○○所不爭執，自堪信為真實。
四、按商標權人對於侵害其商標權者，得請求損害賠償；又商標
    權人請求損害賠償時，得就查獲侵害商標權商品之零售單價
    500 倍至1,500 倍之金額計算其損害，商標法第61條第1 項
    前段、第63條第1 項第3 款分別定有明文。本件依原告提出
    之DM廣告單所載，被告販售侵害原告所有商標之仿冒品有皮
    帶、皮包、面紙盒及表圾筒等，種類繁多，價格為1,000 元
    至5,000 元不等，原告以最低單價1,000 元之500 倍計算其
    損害額，應屬適當，是按上開標準計算，原告之損害額應為
    500,000 元（1,000 元×500=500,000 元）。從而，原告請
    求被告2 人分別賠償500,000 元，為有理由，應予准許。
五、次按，商標權人得請求由侵害商標權者負擔費用，將侵害商
    標情事之判決書內容全部或一部登載於新聞紙，為商標法第
    64 條 所明定。本件被告侵害原告如附一所示之商標權，既
    經認定如前，則原告依上開規定，請求被告應負擔費用將本
    件民事判決之一部（包括標題、案號、當事人、代理人、案
    由、主文），以14公分乘5 公分之版面登載於中國時報全國
    版報頭下1 日，亦屬有據，應予准許。
六、又原告另主張被告有庫存之仿冒商品，為加以預防，依商標
    法第61條第1 項後段規定請求判令被告應立即停止並不得再
    使用如附件一所示之註冊商標於所指定之使用商品上。惟被
    告乙○○已否認有庫存之仿冒商品，亦否認有繼續未經原告
    同意而使用原告所有如附件一所示商標之情事，原告就此復
    未舉證以實其說，是原告此部分請求難認有理，不應准許。
七、綜上所述，原告本於侵權行為法律關係，請求被告2 人各給
    付500,000 元及均自起訴狀繕本送達翌日即96年10月28日起
    至清償日止按週年利率5%計算之利息，暨由被告負擔費用將
    本件民事判決之一部（包括標題、案號、當事人、代理人、
    案由、主文），以14公分乘5 公分之版面登載於中國時報全
    國版報頭下1 日，為有理由，應予准許，逾上開範圍之情求
    ，則無理由，應予駁回。
八、訴訟費用負擔之依據：民事訴訟法第79條、第85條第1 項前
    段。
中    華    民    國    97    年    5     月    5     日
                  民事第二庭    法  官  程怡怡
以上正本係照原本作成
如對本判決上訴，須於判決送達後20日內向本院提出上訴狀
中    華    民    國    97    年    5     月    7     日
                                書記官  華海珍


司法院資訊處製作；財團法人民間司法改革基金會備份。
